【裁判字號】    98,基簡,640
【裁判日期】    980525
【裁判案由】    竊盜等
【裁判全文】
臺灣基隆地方法院刑事簡易判決         98年度基簡字第640號
公  訴  人  臺灣基隆地方法院檢察署檢察官
被      告  宙○○
選任辯護人  孫隆賢律師
被      告  丑○○
選任辯護人  李韶生律師
上列被告因竊盜等案件，經檢察官提起公訴（97年度偵字第4039
、4996、5113、5018號），被告自白犯罪，本院認為宜由受命法
官獨任逕以簡易判決處刑，由本院合議庭裁定由受命法官獨任逕
以簡易判決處刑，判決如下：
    主      文
宙○○幫助意圖為自己不法之所有，以恐嚇使人將本人之物交付
，處有期徒刑參月，如易科罰金以新台幣壹仟元折算壹日。扣案
宙○○所有之臺新銀行嘉義分行（帳號00000000000000000）存
摺壹本及嘉義文化路郵局（帳號0000000000000000000）存摺壹
本均沒收。
丑○○幫助意圖為自己不法之所有，以恐嚇使人將本人之物交付
，處有期徒刑參月，如易科罰金以新台幣壹仟元折算壹日，扣案
張佳文所有之臺南縣新市鄉農會（帳號00000000000000000000）
存摺壹本沒收；又幫助意圖為自己不法之所有，以恐嚇使人將本
人之物交付，處有期徒刑參月，如易科罰金以新台幣壹仟元折算
壹日。應執行有期徒刑肆月，如易科罰金以新台幣壹仟元折算壹
日。扣案張佳文所有之臺南縣新市鄉農會（帳號00000000000000
000000）存摺壹本沒收。
    事實及理由
一、程序事項：本件被告宙○○、丑○○等因恐嚇取財等案件，
    經檢察官依通常程序起訴，而被告於本院審理時自白犯罪，
    本院認為宜由受命法官獨任逕以簡易判決處刑，由本院合議
    庭裁定由受命法官獨任逕以簡易判決處刑，合先敘明。
二、犯罪事實：
    丑○○（原名張麗雲、後改名為張佳文）、宙○○與石正雄
    為親戚關係，丑○○、宙○○等人明知石正雄出獄後仍不務
    正業，且亦知申請金融機構帳戶使用實屬輕而易舉之事，一
    般人無故索取他人金融帳戶使用之行徑，常與財產犯罪密切
    相關；渠等雖無「提供金融帳戶予石正雄使用，必然引發該
    石正雄萌生恃以實施詐欺犯罪」之確信，仍有「提供自己金
    融帳戶予石正雄使用，可能足以幫助該石正雄及與之有犯意
    聯絡者實施詐欺犯罪」之預見，猶不違背其本意（即縱使石
    正雄果恃渠等之金融帳戶實施詐欺犯罪，亦不違反渠等之本
    意），進而基於幫助石正雄實施恐嚇取財犯罪之不確定故意
    ，由丑○○於民國97年6月間，先後2次，在臺北縣汐止市○
    ○路住處，提供所有之臺南縣新市農會 (帳號000000000000
    00 000000)、臺北富邦銀行汐止分行 (帳號00000000000000
    0)帳戶之金融卡及密碼；宙○○於97年7月某日，在嘉義市
    ○○○街住處，提供己所有之台新銀行嘉義分行 (帳號0000
    00 00000000000)、嘉義文化路郵局 (帳號000000000000000
    000 0)帳戶之金融卡及密碼。石正雄另於不詳時間，至宙○
    ○家中竊取已過世袓母盧雙之合作金庫嘉義分行 (帳號0000
    000000000)及宙○○之配偶鄭永福嘉義文化路郵局 (帳號00
    00000000000000000)帳戶之金融卡及密碼（親屬間竊盜部分
    未提告訴），作為石正雄竊取車輛後恐嚇被害人匯款以贖回
    遭竊車輛之帳戶（詳如附表一）。嗣經各被害人報警後，為
    警於97年9月17日持基隆地方法院搜索票在臺北縣汐止市○
    ○路2段228巷18弄18號等各處所循線查獲，並扣有如附表二
    、三所示之物品。
三、證據：詳如附表一「證據」欄所載。
四、應適用之法條：
  (一)按刑法上之幫助犯，係對於犯罪與正犯有共同之認識，以幫
    助之意思，對於正犯資以助力，而未參與犯罪行為者而言，
    如未參與實行構成要件之行為，且係出於幫助之意思，提供
    助力，即屬幫助犯，而非共同正犯（最高法院49年台上字第
    77號判例可資參照）。本件被告丑○○、宙○○基於幫助之
    犯意，將其所有前揭帳戶之提款卡及密碼交付予被告石正雄
    使用，致石正雄對被害人等恐嚇取財，而將前開金額匯入被
    告丑○○、宙○○交付之帳戶內，而為他人之恐嚇取財行為
    提供助力，核被告丑○○、宙○○所為，係犯刑法第346條
    第1項、第30條第1項之幫助恐嚇取財罪。起訴書誤認被告石
    正雄與丑○○、宙○○間，有犯意聯絡、行為分擔，為共同
    正犯云云，業據蒞庭檢察官當庭更正，附此敘明。又被告2
    人以一個提供帳戶之行為，使取得其上開存摺之被告石正雄
    ，先後對附表一被害人恐嚇取財，為想像競合犯，應依刑法
    第55條規定，從一重之幫助恐嚇取財罪處斷，並依同法第30
    條第2項之規定，按正犯之刑減輕之。被告丑○○先後2次交
    付不同帳戶之提款卡及密碼與被告石正雄，行為互異，應分
    論併罰。爰審酌被告為私人親情，轉帳戶交予被告石正雄使
    用，致被害人受有損害，並使犯罪追查趨於複雜，影響社會
    正常交易安全及秩序非微，法治觀念顯有偏差，惟其於本院
    審理時坦承犯罪，且被告宙○○前無犯罪紀錄，此有臺灣高
    等法院被告前案紀錄表供參等一切情狀，分別量處如主文所
    示之刑，並諭知易科罰金之折算標準，被告丑○○並定其應
    執行之刑。
  (二)扣案附表二之物，其中被告丑○○所有之臺南縣新市鄉農會
    （帳號00000 000000000000000）存摺1本，係供被告石正雄
    恐嚇取財（附表一編號7.8.9.）所用之物；被告宙○○所
    有之台新銀行嘉義分行（帳號00000000000000000）存摺、
    嘉義文化路郵局（帳號0000000000000000000）存摺各1本，
    係供被告石正雄恐嚇取財（附表一編號14.15.16.17.18.）所用之
    物，均應依刑法第38條第1項第2款之規定宣告沒收；而被告
    丑○○所有之台北富邦銀行汐止分行（帳號00000000000000
    0）存摺，雖供被告石正雄恐嚇取財（附表一編號10.11.13.）
    之用，但未扣案，為免日後執行之困難，不予宣告沒收。至
    於其餘附表二所示之物，其中T型起子2支、手電筒1支、鑰
    匙1支、手套1雙為被告石正雄所有，供其竊取汽車（附表一
    編號1.至16.至）所用之物，其所有之記事本1本，係供
    被告石正雄擄車勒贖恐嚇取財（附表一編號20.）所用
    之物，被告盧奎安所有之臺北富邦銀行東湖分行（帳號0000
    00000000000）存摺1本，係供被告石正雄恐嚇取財（附表一
    編號1.3.4.5.6.）所用之物，均與被告丑○○、宙○○幫助
    恐嚇取物之犯行無關，不予宣告沒收。又附表三所示之扣案
    物，均非違禁物，亦非本案幫助恐嚇取財犯行所用之物或所
    得之財物，均不得宣告沒收。
五、依刑事訴訟法第449條第2項、第454條第2項、第284條之1，
    刑法第30條、第346條第1項、第55條、第51條第5款、第41
    條第1項前段、第38條第1項第2款，刑法施行法第1條之1，
    逕以簡易判決處刑如主文。
如不服本判決，應於判決送達後10日內，向本院提出上訴狀。
中    華    民    國    98    年    5     月    25    日
                  基隆簡易庭法  官    何怡穎
以上正本證明與原本無異。
如不服本判決，應於判決送達後10日內，向本院提出上訴書狀，
敘述上訴理由，上訴於本院合議庭，並按他造當事人之人數附具
繕本。
中    華    民    國    98    年    5     月    25    日
                            書記官    王一芳
附錄所犯法條：
刑法第346 條第1 項
意圖為自己或第三人不法之所有，以恐嚇使人將本人或第三人
之物交付者，處6 月以上5 年以下有期徒刑，得併科1 千元以下
罰金。
刑法第30條
幫助他人實行犯罪行為者，為幫助犯。雖他人不知幫助之情者，
亦同。
幫助犯之處罰，得按正犯之刑減輕之。
附表一
┌─┬────┬───┬────┬─────────┬─────────────┐
│編│犯罪時間│被害人│勒贖時間│    行  為  人    │        證     據         │
│號│地    點│車號  │贖款金額│    犯罪  手法    │                          │
├─┼────┼───┼────┼─────────┼─────────────┤
│1.│97年7月2│巳○○│不詳時間│石正雄、錢木財    │一被告石正雄自白          │
│  │日晚間11│      │        │                  │(1)97年9月22日警詢筆錄     │
│  │時許    │      │        │                  │（97年偵字4093號卷頁235至 │
│  ├────┼───┼────┼─────────┤  241）                   │
│  │台北市建│6157-E│12,000  │錢木財於左列時間以│(2)97年11月17日警詢筆錄    │
│  │國北路、│W     │元      │車號1059-RK自小客 │（97年偵字5018號卷頁61至78│
│  │民權東路│      │        │車搭載石正雄外出尋│ ）                       │
│  │第42號停│      │        │找下手目標，並於左│(3)97年9月17日偵訊筆錄     │
│  │車格    │      │        │列地點由錢木財把風│（97年偵字4093號卷頁211至 │
│  │        │      │        │，石正雄以自備之六│  215）                   │
│  │        │      │        │角板手插入鑰匙孔開│(4)98年1月7日偵訊筆錄（供前│
│  │        │      │        │啟車門發動車輛駛離│  具結）（97年偵字4039號卷│
│  │        │      │        │現場，後由石正雄撥│  頁288至293）            │
│  │        │      │        │打被害人電話並恐嚇│(5)97年9月17日本院訊問筆錄 │
│  │        │      │        │想要車子回去，就匯│ （97年聲羈字105卷頁3至6）│
│  │        │      │        │錢來贖車，使被害人│(6)98年1月15日本院訊問筆錄 │
│  │        │      │        │心生畏懼，匯款12,0│(7)98年2月20日本院準備程序 │
│  │        │      │        │00元至盧奎安台北富│  筆錄                    │
│  │        │      │        │邦銀行東湖分行帳戶│(8)98年4月2日、98年5月20日 │
│  │        │      │        │（0000000000000000│  本院審判筆錄            │
│  │        │      │        │號）。惟後未接獲來│二被告錢木財供述          │
│  │        │      │        │電告知車輛藏放位置│(1)97年9月17日警詢筆錄（97 │
│  │        │      │        │，由被害人自行在臺│  年偵字4039號卷頁56至61）│
│  │        │      │        │北市○○街拖吊場尋│(2)97年9月17日偵訊筆錄（97 │
│  │        │      │        │獲失竊車輛。      │  年偵字4039號卷頁216至217│
│  │        │      │        │                  │  ）                      │
│  │        │      │        │                  │(3)98年2月20日本院準備程序 │
│  │        │      │        │                  │  筆錄                    │
│  │        │      │        │                  │(4)98年4月2日、98年5月20日 │
│  │        │      │        │                  │  本院審判筆錄            │
│  │        │      │        │                  │三被告盧奎安供述          │
│  │        │      │        │                  │(1)97年9月29日警詢筆錄（97 │
│  │        │      │        │                  │  年偵字第5018號卷頁第147 │
│  │        │      │        │                  │  至150）                 │
│  │        │      │        │                  │(2)98年2月20日本院準備程序 │
│  │        │      │        │                  │  筆錄                    │
│  │        │      │        │                  │(3)98年5月20日本院審判筆錄 │
│  │        │      │        │                  │四被害人巳○○指訴        │
│  │        │      │        │                  │  97年9月26日警詢筆錄（97 │
│  │        │      │        │                  │  年偵字5018號卷頁180至   │
│  │        │      │        │                  │  182）                   │
│  │        │      │        │                  │五車籍查詢-基本資料詳細畫 │
│  │        │      │        │                  │  面（97年偵字5018號卷頁20│
│  │        │      │        │                  │  2）                     │
│  │        │      │        │                  │六被害人車籍資料查詢（97年│
│  │        │      │        │                  │  偵字5018號卷頁184 ）    │
│  │        │      │        │                  │七97年7月3日下午1時41分石 │
│  │        │      │        │                  │  正雄提領被害人贖金照片1 │
│  │        │      │        │                  │  幀（97年偵字5113號卷頁  │
│  │        │      │        │                  │  169）                   │
│  │        │      │        │                  │八盧奎安000000000000號帳戶│
│  │        │      │        │                  │  開戶基本資料、各類存款歷│
│  │        │      │        │                  │  史對帳單（97年偵字5018號│
│  │        │      │        │                  │  卷頁394至398）          │
│  │        │      │        │                  │九證人許順仰證述          │
│  │        │      │        │                  │  98年4月2日本院審判筆錄（│
│  │        │      │        │                  │  供前具結）              │
│  │        │      │        │                  │十證人李忠賢證述          │
│  │        │      │        │                  │  98年5月20日本院審判筆錄 │
│  │        │      │        │                  │ （供前具結）             │
│  │        │      │        │                  │十一泰樂遊覽車客運有限公司函│
│  │        │      │        │                  │  覆錢木財97年7月1日至8月 │
│  │        │      │        │                  │  31日出勤資料（本院卷）  │
├─┼────┼───┼────┼─────────┼─────────────┤
│2.│97年7月3│地○○│97年7 月│石正雄、錢木財    │一被告石正雄自白          │
│  │日上午7 │      │3日上午8│                  │  （同編號1）             │
│  │時20 分 │      │時27分許│                  │二被告錢木財供述          │
│  │        │      │        │                  │  （同編號1）             │
│  │        │      │        │                  │三被害人地○○指訴        │
│  ├────┼───┼────┼─────────┤(1)97年7月3日上午8時20分警 │
│  │基隆市安│4185-E│未匯款  │錢木財於左列時間以│  詢筆錄（97年偵字5018號卷│
│  │樂區基金│J     │        │車號1059-RK自小客 │  頁188至189）            │
│  │一路129 │      │        │找下手目標，並於左│(2)97年7月3日下午2時20分警 │
│  │巷口    │      │        │列地點由錢木財把風│  詢筆錄（97年偵字5018號卷│
│  │        │      │        │，石正雄以自備之六│  頁185至186）            │
│  │        │      │        │角板手插入鑰匙孔開│四基隆市警察局車輛尋獲電腦│
│  │        │      │        │啟車門發動車輛駛離│  輸入單（97年偵字5018 號 │
│  │        │      │        │現場，後由石正雄撥│  卷頁190至191）          │
│  │        │      │        │打被害人電話並恐嚇│五失車-案件基本資料（97 年│
│  │        │      │        │想要車子回去，就匯│  偵字5018號卷頁192至193）│
│  │        │      │        │錢來贖車，惟被害人│六證人許順仰證述          │
│  │        │      │        │拒絕匯款，並自行於│  （同編號1）             │
│  │        │      │        │基隆市○○區○○街│七證人證述李忠賢證述      │
│  │        │      │        │51號道路旁尋獲失竊│  （同編號1）             │
│  │        │      │        │車輛，惟發現車內回│八泰樂遊覽車客運有限公司函│
│  │        │      │        │數票、保險卡及行車│  覆錢木財97年7月1日至8月 │
│  │        │      │        │執照遭竊。        │  31日出勤資料（本院卷）  │
├─┼────┼───┼────┼─────────┼─────────────┤
│3.│97年7月4│午○○│97年7 月│石正雄、錢木財    │一被告石正雄自白          │
│  │日上午7 │      │4日上午9│                  │(1)97年9月17日警詢筆錄（97 │
│  │時20 分 │      │時許    │                  │  年偵字4039號卷頁33至41）│
│  │許      │      │        │                  │(2)97年9月22日警詢筆錄（97 │
│  │        │      │        │                  │  年偵字4093號卷頁235至241│
│  ├────┼───┼────┼─────────┤  ）                      │
│  │基隆市中│1161-Q│20,000  │錢木財於左列時間以│(3)97年11月17日警詢筆錄（97│
│  │山區中山│B     │元      │車號1059-RK自小客 │  年偵字5018號卷頁61至78）│
│  │國中前路│      │        │車搭載石正雄外出尋│(4)偵訊、審訊同編號1       │
│  │旁      │      │        │找下手目標，並於左│二被告錢木財供述          │
│  │        │      │        │列地點由錢木財把風│  （同編號1）             │
│  │        │      │        │，石正雄以自備之六│三被告盧奎安供述          │
│  │        │      │        │角板手插入鑰匙孔開│  （同編號1）             │
│  │        │      │        │啟車門發動車輛駛離│四被害人午○○指訴        │
│  │        │      │        │現場，後由石正雄撥│  97年7月16日下午2時警詢筆│
│  │        │      │        │打被害人電話並恐嚇│  錄（97年偵字4039號卷頁13│
│  │        │      │        │想要車子回去，就匯│  6至138）                │
│  │        │      │        │錢來贖車，使被害人│五被害人匯款執據（97年偵字│
│  │        │      │        │心生畏懼，匯款20,0│  4039號卷頁139）         │
│  │        │      │        │00元至盧奎安台北富│六0000000000000000號帳戶申│
│  │        │      │        │邦銀行東湖分行帳戶│  請基本資料（吳盛隆）（97│
│  │        │      │        │（000000000000000 │  年偵字5113號卷頁192反面 │
│  │        │      │        │號），後接獲來電告│  至193反面）             │
│  │        │      │        │知車輛藏放位置，並│七車籍查詢-基本資料詳細畫 │
│  │        │      │        │於基隆市中山區德安│  面（97年偵字5018號卷頁  │
│  │        │      │        │交流道附近尋獲。  │  198）                   │
│  │        │      │        │                  │八97年7月4日上午9時25分石 │
│  │        │      │        │                  │  正雄提領被害人贖金照片1 │
│  │        │      │        │                  │  幀。（97年偵字5113號卷頁│
│  │        │      │        │                  │  169）                   │
│  │        │      │        │                  │九盧奎安000000000000號帳戶│
│  │        │      │        │                  │  開戶基本資料、各類存款歷│
│  │        │      │        │                  │  史對帳單（97年偵字5018號│
│  │        │      │        │                  │  卷頁394至398）          │
│  │        │      │        │                  │十證人許順仰證述          │
│  │        │      │        │                  │ （同編號1）              │
│  │        │      │        │                  │十一證人李忠賢證述          │
│  │        │      │        │                  │  （同編號1）             │
│  │        │      │        │                  │十二泰樂遊覽車客運有限公司函│
│  │        │      │        │                  │  覆錢木財97年7月1日至8月 │
│  │        │      │        │                  │  31日出勤資料（本院卷）  │
├─┼────┼───┼────┼─────────┼─────────────┤
│4.│97年7月6│酉○○│97年7 月│石正雄、錢木財    │一被告石正雄自白          │
│  │日晚間9 │      │7日上午8│                  │ （同編號1）              │
│  │時30 分 │      │時30分許│                  │二被告錢木財供述          │
│  │許      │      │        │                  │ （同編號1）              │
│  │        │      │        │                  │三被告盧奎安供述          │
│  ├────┼───┼────┼─────────┤ （同編號1）              │
│  │臺北縣永│1670-D│5,000 元│錢木財於左列時間以│四被害人酉○○指訴        │
│  │和市環河│X     │        │車號1059-RK自小客 │(1)97年7月6日警詢筆錄（97年│
│  │西路2段 │      │        │車搭載石正雄外出尋│  偵字5018號卷頁199至200）│
│  │231號   │      │        │找下手目標，並於左│(2)97年7月7日警詢筆錄（97年│
│  │        │      │        │列地點由錢木財把風│  偵字5018號卷頁201）     │
│  │        │      │        │，石正雄以自備之六│五車籍查詢-基本資料詳細畫 │
│  │        │      │        │角板手插入鑰匙孔開│  面（97年偵字5018號卷頁20│
│  │        │      │        │啟車門發動車輛駛離│  2）                     │
│  │        │      │        │現場，後由石正雄撥│六台北縣政府警察局車輛協尋│
│  │        │      │        │打被害人電話並恐嚇│  電腦輸入單（97年偵字5018│
│  │        │      │        │想要車子回去，就匯│  號卷頁203至204）        │
│  │        │      │        │錢來贖車，使被害人│七酉○○000000000000號帳戶│
│  │        │      │        │心生畏懼，匯款5,00│  開戶基本資料（97年偵字  │
│  │        │      │        │0元至盧奎安台北富 │  5018號卷頁206至207）    │
│  │        │      │        │邦銀行東湖分行帳戶│八失竊、詢破獲狀態（97年偵│
│  │        │      │        │（000000000000000 │  字5018號卷頁208至209）  │
│  │        │      │        │號），後接獲來電告│九盧奎安000000000000號帳戶│
│  │        │      │        │知車輛藏放位置，並│  開戶基本資料、各類存款歷│
│  │        │      │        │於臺北縣中和市橋和│  史對帳單（97年偵字5018號│
│  │        │      │        │路290號對面尋獲。 │  卷頁394至398）          │
│  │        │      │        │                  │十證人許順仰證述          │
│  │        │      │        │                  │ （同編號1）              │
│  │        │      │        │                  │十一證人李忠賢證述          │
│  │        │      │        │                  │  （同編號1）             │
│  │        │      │        │                  │十二泰樂遊覽車客運有限公司函│
│  │        │      │        │                  │  覆錢木財97年7月1日至8月 │
│  │        │      │        │                  │  31日出勤資料（本院卷）  │
├─┼────┼───┼────┼─────────┼─────────────┤
│5.│97年7月7│黃○○│97年7 月│石正雄、錢木財    │一被告石正雄自白          │
│  │日凌晨3 │      │7日上午8│                  │ （同編號1）              │
│  │時許    │      │時許    │                  │二被告錢木財供述          │
│  │        │      │        │                  │ （同編號1）              │
│  ├────┼───┼────┼─────────┤  審訊筆錄）              │
│  │臺北縣永│8187-E│20,000  │錢木財於左列時間以│三被告盧奎安供述          │
│  │和市中正│R     │元      │車號1059-RK自小客 │ （同編號1）              │
│  │路、永利│      │        │車搭載石正雄外出尋│四被害人黃○○指訴        │
│  │路口    │      │        │找下手目標，並於左│  97年11月10日上午10時15分│
│  │        │      │        │列地點由錢木財把風│  警詢筆錄（97年偵字5018號│
│  │        │      │        │，石正雄以自備之六│  卷頁210至反面）         │
│  │        │      │        │角板手插入鑰匙孔開│五車籍查詢-基本資料詳細畫 │
│  │        │      │        │啟車門發動車輛駛離│  面（97年偵字5018號卷頁  │
│  │        │      │        │現場，後由石正雄撥│  213至214）              │
│  │        │      │        │打被害人電話並恐嚇│六檢送000000000000號帳戶申│
│  │        │      │        │想要車子回去，就匯│  請人（黃○○）基本資料（│
│  │        │      │        │錢來贖車，使被害人│  97年偵字5018號卷頁215至2│
│  │        │      │        │心生畏懼，匯款20,0│  16）                    │
│  │        │      │        │00元至盧奎安台北富│七97年7月7日上午9時51分石 │
│  │        │      │        │邦銀行東湖分行帳戶│  正雄提領被害人贖金照片1 │
│  │        │      │        │（000000000000000 │  幀（97年偵字5113號卷頁17│
│  │        │      │        │號）。後接獲來電告│  4）                     │
│  │        │      │        │知車輛藏放位置，並│八盧奎安000000000000號帳戶│
│  │        │      │        │於臺北縣中和市中山│  開戶基本資料、各類存款歷│
│  │        │      │        │路汽車旅館附近尋獲│  史對帳單（97年偵字5018號│
│  │        │      │        │。                │  卷頁394至398）          │
│  │        │      │        │                  │九證人許順仰證述          │
│  │        │      │        │                  │（同編號1）               │
│  │        │      │        │                  │十證人李忠賢證述          │
│  │        │      │        │                  │  （同編號1）             │
│  │        │      │        │                  │十一泰樂遊覽車客運有限公司函│
│  │        │      │        │                  │  覆錢木財97年7月1日至8月 │
│  │        │      │        │                  │  31日出勤資料（本院卷）  │
├─┼────┼───┼────┼─────────┼─────────────┤
│6.│97年7月8│戌○○│97年7 月│石正雄、錢木財    │一被告石正雄自白          │
│  │日上午9 │      │8日上午 │                  │ （同編號1）              │
│  │時許    │      │10 時50 │                  │二被告錢木財供述          │
│  │        │      │分許    │                  │ （同編號1）              │
│  │        │      │        │                  │三被告盧奎安供述          │
│  │        │      │        │                  │ （同編號1）              │
│  │        │      │        │                  │四被害人戌○○指訴        │
│  ├────┼───┼────┼─────────┤  97年11月6日警詢筆錄（97 │
│  │臺北市忠│8555-E│30,000  │錢木財於左列時間以│  年偵字5018號卷頁217至反 │
│  │誠路1段 │R     │元      │車號1059-RK自小客 │  面）                    │
│  │39號    │      │        │車搭載石正雄外出尋│五0000000000000帳號（黃金 │
│  │        │      │        │找下手目標，並於左│  木）於97年7月8日跨行轉帳│
│  │        │      │        │列地點由錢木財把風│  30017元至000000000000000│
│  │        │      │        │，石正雄以自備之六│  號帳戶（盧奎安）轉帳資料│
│  │        │      │        │角板手插入鑰匙孔開│ （97年偵字5018號卷頁219至│
│  │        │      │        │啟車門發動車輛駛離│  220）                   │
│  │        │      │        │現場，後由石正雄撥│六車籍查詢-基本資料詳細畫 │
│  │        │      │        │打被害人電話並恐嚇│  面（97年偵字5018號卷頁  │
│  │        │      │        │想要車子回去，就匯│  221）                   │
│  │        │      │        │錢來贖車，使被害人│七97年7月8日下午1時10分石 │
│  │        │      │        │心生畏懼，匯款30,0│  正雄提領被害人贖金照片1 │
│  │        │      │        │00元至盧奎安台北富│  幀（97年偵字5113號卷頁17│
│  │        │      │        │邦銀行東湖分行帳戶│  2）                     │
│  │        │      │        │（000000000000000 │八盧奎安000000000000號帳戶│
│  │        │      │        │號）。後接獲來電告│  開戶基本資料、各類存款歷│
│  │        │      │        │知車輛藏放位置，並│  史對帳單（97年偵字5018號│
│  │        │      │        │於臺北市○○○路高│  卷頁394至398）          │
│  │        │      │        │架橋下停車格尋獲。│九證人許順仰證述          │
│  │        │      │        │                  │ （同編號1）              │
│  │        │      │        │                  │十證人李忠賢證述          │
│  │        │      │        │                  │  （同編號1）             │
│  │        │      │        │                  │十一泰樂遊覽車客運有限公司函│
│  │        │      │        │                  │  覆錢木財97年7月1日至8月 │
│  │        │      │        │                  │  31日出勤資料（本院卷）  │
├─┼────┼───┼────┼─────────┼─────────────┤
│7.│97年7月 │寅○○│97年7 月│石正雄、錢木財    │一被告石正雄自白          │
│  │13 日晚 │      │14日上午│                  │(1)97年9月17日警詢筆錄     │
│  │間11時許│      │8時30分 │                  │（97年偵字4039號卷頁33至41│
│  │        │      │        │                  │ ）（其他同編號1）        │
│  ├────┼───┼────┼─────────┤(2)偵訊、審訊同上編號1     │
│  │基隆市八│3591-E│8,000 元│錢木財於左列時間以│二被告錢木財供述          │
│  │堵路30號│Q     │        │車號1059-RK自小客 │ （同編號1）              │
│  │前      │      │        │車搭載石正雄外出尋│三被告張佳文供述          │
│  │        │      │        │找下手目標，並於左│(1)97年9月17日上午12時53分 │
│  │        │      │        │列地點由錢木財把風│  警詢筆錄（97年偵字4039號│
│  │        │      │        │，石正雄以自備之六│  卷頁150至152）          │
│  │        │      │        │角板手插入鑰匙孔開│(2)97年9月17日下午7時34分偵│
│  │        │      │        │啟車門發動車輛駛離│  訊筆錄（錢木財、蔡國雄部│
│  │        │      │        │現場，後由石正雄撥│  份具結）（97年偵字4039號│
│  │        │      │        │打被害人電話並恐嚇│  卷頁199至201）          │
│  │        │      │        │想要車子回去，就匯│(3)98年3月20日本院準備程序 │
│  │        │      │        │錢來贖車，使被害人│  筆錄                    │
│  │        │      │        │心生畏懼，匯款8,0 │(4)98年4月2日、98年5月20日 │
│  │        │      │        │00元至張佳文台南縣│  本院審判筆錄            │
│  │        │      │        │新市鄉農會（帳號：│四被害人寅○○指訴        │
│  │        │      │        │000000000000000000│  97年7月14日警詢筆錄（97 │
│  │        │      │        │5號）。後接獲來電 │  年偵字4039號卷頁69至72）│
│  │        │      │        │告知車輛藏放位置，│五被害人匯款執據（97年偵字│
│  │        │      │        │並於基隆市中正區東│  4039號卷頁73）          │
│  │        │      │        │海街東九停車場前第│六基隆市警察局車輛協尋電腦│
│  │        │      │        │四格尋獲，且發現車│  輸入單（97年偵字4039號卷│
│  │        │      │        │內LV皮夾、墨鏡、衛│  頁74）                  │
│  │        │      │        │星導航器遭竊。    │七97年7月14日上午10時31 分│
│  │        │      │        │                  │  石正雄提領被害人贖金照片│
│  │        │      │        │                  │  1幀（97年偵字5113號卷頁1│
│  │        │      │        │                  │  74）                    │
│  │        │      │        │                  │八張佳文臺南縣新市鄉農會  │
│  │        │      │        │                  │  00000000000000號帳戶交易│
│  │        │      │        │                  │  明細、申請資料（97年偵字│
│  │        │      │        │                  │  5018號卷頁377至382）    │
│  │        │      │        │                  │九證人許順仰證述          │
│  │        │      │        │                  │ （同編號1）              │
│  │        │      │        │                  │十證人李忠賢證述          │
│  │        │      │        │                  │  （同編號1）             │
│  │        │      │        │                  │十一泰樂遊覽車客運有限公司函│
│  │        │      │        │                  │  覆錢木財97年7月1日至8月 │
│  │        │      │        │                  │  31日出勤資料（本院卷）  │
├─┼────┼───┼────┼─────────┼─────────────┤
│8.│97年7月 │天○○│97年7 月│石正雄、錢木財    │一被告石正雄自白          │
│  │13 日下 │      │14日上午│                  │(1)警詢、審訊同編號1       │
│  │午6時許 │      │8時50分 │                  │(2)98年1月7日偵訊筆錄（供前│
│  │        │      │        │                  │  具結）（97年偵字4039號卷│
│  ├────┼───┼────┼─────────┤  頁288至293）            │
│  │基隆市七│0926-Q│10,000  │錢木財於左列時間以│二被告錢木財供述          │
│  │堵實踐路│N     │元      │車號1059-RK自小客 │ （同編號1）              │
│  │180號   │      │        │車搭載石正雄外出尋│三被告張佳文供述          │
│  │        │      │        │找下手目標，並於左│ （同編號7）              │
│  │        │      │        │列地點由錢木財把風│四被害人天○○指訴        │
│  │        │      │        │，石正雄以自備之六│  97年7月14日警詢筆錄（97 │
│  │        │      │        │啟車門發動車輛駛離│  年偵字4039號卷頁75至78）│
│  │        │      │        │現場，後由石正雄撥│五被害人匯款執據（97年偵字│
│  │        │      │        │打被害人電話並恐嚇│  4039號卷頁79）          │
│  │        │      │        │想要車子回去，就會│六天○○台灣中小企銀帳戶15│
│  │        │      │        │錢來贖車，使被害人│  000000000號基本資料查 詢│
│  │        │      │        │心生畏懼，匯款10,0│ （97年偵字5113號卷頁218）│
│  │        │      │        │00元至張佳文台南縣│七97年7月14日下午1時5分石 │
│  │        │      │        │新市鄉農會帳戶（95│  正雄提領被害人贖金照片1 │
│  │        │      │        │00000000000000000 │  幀（97年偵字5113號卷頁  │
│  │        │      │        │號）。後接獲來電告│  170）                   │
│  │        │      │        │知車輛藏放位置，並│八張佳文臺南縣新市鄉農會72│
│  │        │      │        │於基隆市七堵區永富│  000000000000號帳戶交易明│
│  │        │      │        │路206號對面空地尋 │  細、申請資料（97年偵字  │
│  │        │      │        │獲，且發現車內大側│  5018號卷頁377至382）    │
│  │        │      │        │背遭竊。          │九證人許順仰證述          │
│  │        │      │        │                  │ （同編號1）              │
│  │        │      │        │                  │十證人李忠賢證述          │
│  │        │      │        │                  │  （同編號1）             │
│  │        │      │        │                  │十一泰樂遊覽車客運有限公司函│
│  │        │      │        │                  │  覆錢木財97年7月1日至8月 │
│  │        │      │        │                  │  31日出勤資料（本院卷）  │
├─┼────┼───┼────┼─────────┼─────────────┤
│9.│97年7月 │庚○○│97年7 月│石正雄、錢木財    │一被告石正雄自白          │
│  │15 日凌 │      │15日上午│                  │（同編號1）               │
│  │晨1時許 │      │9時許   │                  │二被告錢木財供述          │
│  │        │      │        │                  │（同編號1）               │
│  │        │      │        │                  │三被告張佳文供述          │
│  │        │      │        │                  │ （同編號7）              │
│  ├────┼───┼────┼─────────┤四被害人庚○○指訴        │
│  │基隆市中│0919-P│5,000 元│錢木財於左列時間以│  97年11月6日警詢筆錄（97 │
│  │山區西定│G     │        │車號1059-RK自小客 │  年偵字5018號卷頁242至反 │
│  │路166號 │      │        │車搭載石正雄外出尋│  面）                    │
│  │前      │      │        │找下手目標，並於左│五車籍查詢-基本資料詳細畫 │
│  │        │      │        │列地點由錢木財把風│  面（97年偵字5018號卷頁  │
│  │        │      │        │，石正雄以自備之六│  244）                   │
│  │        │      │        │角板手插入鑰匙孔開│六00000000000000號帳戶申請│
│  │        │      │        │啟車門發動車輛駛離│  人（庚○○）基本資料（  │
│  │        │      │        │現場，後由石正雄撥│  97年偵字5018號卷頁246） │
│  │        │      │        │打被害人電話並恐嚇│七97年7月14日下午1時5分石 │
│  │        │      │        │想要車子回去，就會│  正雄提領被害人贖金照片1 │
│  │        │      │        │錢來贖車，使被害人│  幀（97年偵字5113號卷頁17│
│  │        │      │        │心生畏懼，匯款5,00│  0）                     │
│  │        │      │        │0元至張佳文臺南縣 │八張佳文臺南縣新市鄉農會72│
│  │        │      │        │新世鄉農會帳戶（95│  000000000000號帳戶交易明│
│  │        │      │        │00000000000000000 │  細、申請資料（97年偵字  │
│  │        │      │        │號）。後接獲來電告│  5018號卷頁377至382）    │
│  │        │      │        │知車輛藏放位置，並│九證人許順仰證述          │
│  │        │      │        │於基隆市中山區協和│ （同編號1）              │
│  │        │      │        │街尋獲，且發現車內│十證人李忠賢證述          │
│  │        │      │        │個人行車執照等證件│  （同編號1）             │
│  │        │      │        │遭竊。            │十一泰樂遊覽車客運有限公司函│
│  │        │      │        │                  │  覆錢木財97年7月1日至8月 │
│  │        │      │        │                  │  31日出勤資料（本院卷）  │
├─┼────┼───┼────┼─────────┼─────────────┤
│10.│97年7月 │張詠捷│97年7 月│石正雄、錢木財    │一被告石正雄自白          │
│  │16 日晚 │      │17日上午│                  │(1)97年9月17日警詢筆錄（97 │
│  │間9時許 │      │9時許   │                  │  年偵字4039號卷頁33至41）│
│  │        │      │        │                  │ （其他同上編號1警詢筆錄）│
│  │        │      │        │                  │(2)98年1月7日下午2時32分偵 │
│  │        │      │        │                  │  訊筆錄（供前具結）（97年│
│  ├────┼───┼────┼─────────┤  偵字4039號卷頁288至293）│
│  │臺北縣中│7772-E│20,000  │錢木財於左列時間以│(3)審訊（同編號1審訊筆錄） │
│  │和市連城│W     │元      │車號1059-RK自小客 │二被告錢木財供述          │
│  │路      │      │        │車搭載石正雄外出尋│ （同編號1）              │
│  │        │      │        │找下手目標，並於左│三被告張佳文供述          │
│  │        │      │        │列地點由錢木財把風│ （同編號7）              │
│  │        │      │        │，石正雄以自備之六│四被害人卯○○指訴        │
│  │        │      │        │角板手插入鑰匙孔開│  97年8月11日警詢筆錄（97 │
│  │        │      │        │啟車門發動車輛駛離│  年偵字4039號卷頁80至82）│
│  │        │      │        │現場，後由石正雄撥│五台北縣政府警察局車輛尋獲│
│  │        │      │        │想要車子回去，就會│  電腦輸入單、被害人身分證│
│  │        │      │        │錢來贖車，使被害人│  影本（97年偵字4039號卷頁│
│  │        │      │        │心生畏懼，匯款20,0│  83至84）                │
│  │        │      │        │00元至張佳文臺北富│六被害人友人李篤詠084540  │
│  │        │      │        │邦銀行汐止分行帳戶│  001516帳戶業務申請書、印│
│  │        │      │        │（000000000000000 │  鑑卡、存摺影本（97年偵字│
│  │        │      │        │號）。後接獲來電告│  4039號卷頁98至100）     │
│  │        │      │        │知車輛藏放位置，並│七被害人7772-EW車籍資料查 │
│  │        │      │        │於臺北縣板橋市莊敬│  詢（97年偵字4039號卷頁  │
│  │        │      │        │路108號前尋獲，且 │  101）                   │
│  │        │      │        │發現車內個人證件、│八被害人遭竊之0000000000  │
│  │        │      │        │皮包、行動電話2具 │  行動電話通聯調閱查詢資料│
│  │        │      │        │、現金1,000元遭竊 │ （97年偵字5018號卷頁258至│
│  │        │      │        │。                │  259）                   │
│  │        │      │        │                  │九97年7月17日上午10時石正 │
│  │        │      │        │                  │  雄提領被害人贖金照片1幀 │
│  │        │      │        │                  │ （97年偵字5113號卷頁167）│
│  │        │      │        │                  │十張佳文台北富邦銀行汐止分│
│  │        │      │        │                  │  行000000000000號帳戶申請│
│  │        │      │        │                  │  資料、交易明細（97年偵字│
│  │        │      │        │                  │  5018號卷頁383至387）    │
│  │        │      │        │                  │十一公共電話00000000號撥打被│
│  │        │      │        │                  │  害人及其友人通聯調閱查詢│
│  │        │      │        │                  │  單（公路警察隊函附件4-5 │
│  │        │      │        │                  │  、4-6、4-7）            │
│  │        │      │        │                  │十二證人許順仰證述          │
│  │        │      │        │                  │ （同編號1審訊筆錄）      │
│  │        │      │        │                  │十三證人李忠賢證述          │
│  │        │      │        │                  │  （同編號1）             │
│  │        │      │        │                  │十四泰樂遊覽車客運有限公司函│
│  │        │      │        │                  │  覆錢木財97年7月1日至8月 │
│  │        │      │        │                  │  31日出勤資料（本院卷）  │
├─┼────┼───┼────┼─────────┼─────────────┤
│11.│97年7月 │辰○○│97年7 月│石正雄、錢木財    │一被告石正雄自白          │
│  │16 日下 │      │17日上午│                  │  （警詢、審訊同編號1，偵 │
│  │午6時許 │      │8時許   │                  │  訊同編號10）            │
│  │        │      │        │                  │二被告錢木財供述          │
│  │        │      │        │                  │ （同編號1）              │
│  ├────┼───┼────┼─────────┤三被告張佳文供述          │
│  │臺北縣中│4672-E│6,000 元│錢木財於左列時間以│ （同編號7）              │
│  │和市景平│D     │        │車號1059-RK自小客 │四被害人辰○○指訴        │
│  │路346號 │      │        │車搭載石正雄外出尋│  97年9月18日警詢筆錄（97 │
│  │前      │      │        │找下手目標，並於左│  年偵字5018號卷頁260至261│
│  │        │      │        │列地點由錢木財把風│  ）                      │
│  │        │      │        │，石正雄以自備之六│五車籍查詢-基本資料詳細畫 │
│  │        │      │        │角板手插入鑰匙孔開│  面（97年偵字5018號卷頁26│
│  │        │      │        │啟車門發動車輛駛離│  2）                     │
│  │        │      │        │現場，後由石正雄撥│六97年7月17日下午2時43分石│
│  │        │      │        │打被害人電話並恐嚇│  正雄提領被害人贖金照片1 │
│  │        │      │        │想要車子回去，就會│  幀（97年偵字5113號卷頁  │
│  │        │      │        │錢來贖車，使被害人│  167）                   │
│  │        │      │        │心生畏懼，匯款6,00│七張佳文台北富邦銀行汐止分│
│  │        │      │        │0元至至張佳文臺北 │  行000000000000號帳戶申請│
│  │        │      │        │富邦銀行汐止分行帳│  資料、交易往來明細（97年│
│  │        │      │        │戶（00000000000000│  偵字5018號卷頁383至387）│
│  │        │      │        │1號）。後接獲來電 │八證人許順仰證述（同編號1 │
│  │        │      │        │告知車輛藏放位置，│  ）                      │
│  │        │      │        │並於臺北縣中和市景│九證人李忠賢證述          │
│  │        │      │        │平與中山路口家樂福│  （同編號1）             │
│  │        │      │        │地下停車場尋獲。  │十泰樂遊覽車客運有限公司函│
│  │        │      │        │                  │  覆錢木財97年7月1日至8月 │
│  │        │      │        │                  │  31日出勤資料（本院卷）  │
│  │        │      │        │                  │十一 內政部警政署國道公路警 │
│  │        │      │        │                  │   察局刑事警察隊函（本院 │
│  │        │      │        │                  │   卷）                   │
├─┼────┼───┼────┼─────────┼─────────────┤
│12.│97年7月 │癸○○│97年7 月│石正雄、錢木財    │一被告石正雄自白          │
│  │18 日不 │（吳艾│21日上午│                  │(1)97年9月17日警詢筆錄（97 │
│  │詳時間  │樺）  │8時50分 │                  │  年偵字4039號卷頁33至41）│
│  │        │      │        │                  │（其他同上編號1警詢筆錄） │
│  ├────┼───┼────┼─────────┤(2)偵訊（同上附表編號10 偵 │
│  │臺北縣北│7756-E│未匯款  │錢木財於左列時間以│  訊筆錄）                │
│  │橋市新海│D     │        │車號1059-RK自小客 │(3)審訊（同上編號1審訊筆錄 │
│  │路431巷 │      │        │找下手目標，並於左│  ）                      │
│  │內      │      │        │列地點由錢木財把風│二被告錢木財供述          │
│  │        │      │        │，石正雄以自備之六│ （同編號1）              │
│  │        │      │        │角板手插入鑰匙孔開│三被害人癸○○指訴        │
│  │        │      │        │啟車門發動車輛駛離│  97年7月21日警詢筆錄（97 │
│  │        │      │        │現場，後由石正雄撥│  年偵字4039號卷頁85至87）│
│  │        │      │        │打被害人電話並恐嚇│四車籍資料基本資料查詢畫面│
│  │        │      │        │想要車子回去，就匯│  、失車紀錄（97年偵字    │
│  │        │      │        │錢來贖車，惟被害人│  4039號卷頁88至89）      │
│  │        │      │        │拒絕匯款，並自行尋│五被害人0000000000行動電話│
│  │        │      │        │獲失竊車輛。      │  通話紀錄（97年偵字4039號│
│  │        │      │        │                  │  卷頁91）                │
│  │        │      │        │                  │六7756-ED之錄影監視器翻拍 │
│  │        │      │        │                  │  照片4幀（97年偵字4039號 │
│  │        │      │        │                  │  卷頁105至106）          │
│  │        │      │        │                  │七證人許順仰證述          │
│  │        │      │        │                  │ （同編號1審訊筆錄）      │
│  │        │      │        │                  │八證人李忠賢證述          │
│  │        │      │        │                  │  （同編號1）             │
│  │        │      │        │                  │九泰樂遊覽車客運有限公司函│
│  │        │      │        │                  │  覆錢木財97年7月1日至8月 │
│  │        │      │        │                  │  31日出勤資料（本院卷）  │
│  │        │      │        │                  │十內政部警政署國道公路警察│
│  │        │      │        │                  │  局刑事警察隊函（本院卷）│
├─┼────┼───┼────┼─────────┼─────────────┤
│13.│97年7月 │子○○│97年7 月│石正雄、錢木財    │一被告石正雄自白          │
│  │20 日晚 │      │21日上午│                  │(1)97年9月17日警詢筆錄（97 │
│  │間10時許│      │8時45分 │                  │  年偵字4039號卷頁33至41）│
│  │        │      │        │                  │（其他同上編號1警詢筆錄） │
│  ├────┼───┼────┼─────────┤(2)偵訊（如編號10偵訊筆錄）│
│  │臺北縣板│3777-E│10,000  │錢木財於左列時間以│(3)審訊（如附表編號1審訊筆 │
│  │橋市玫瑰│T     │元      │車號1059-RK自小客 │  錄）                    │
│  │公園旁  │      │        │車搭載石正雄外出尋│二被告錢木財供述          │
│  │        │      │        │找下手目標，並於左│（同編號1）               │
│  │        │      │        │列地點由錢木財把風│三被告張佳文供述          │
│  │        │      │        │，石正雄以自備之六│（同編號7）               │
│  │        │      │        │角板手插入鑰匙孔開│四被害人子○○指訴        │
│  │        │      │        │啟車門發動車輛駛離│  97年7月25日警詢筆錄（97 │
│  │        │      │        │現場，後由石正雄撥│  年偵字5018號卷頁271至273│
│  │        │      │        │打被害人電話並恐嚇│  ）                      │
│  │        │      │        │想要車子回去，就匯│五3777-ET之錄影監視器翻拍 │
│  │        │      │        │錢來贖車，使被害人│  照片3幀（97年偵字4039號 │
│  │        │      │        │心生畏懼，匯款10,0│  卷頁106至107）          │
│  │        │      │        │00元至張佳文臺北富│六車籍查詢-基本資料詳細畫 │
│  │        │      │        │邦銀行汐止分行帳戶│  面（97年偵字5018號卷頁  │
│  │        │      │        │（000000000000000 │  275）                   │
│  │        │      │        │號）。後接獲來電告│七台北縣政府警察局員警工作│
│  │        │      │        │知車輛藏放位置，並│  記錄簿（97年偵字5018號卷│
│  │        │      │        │於臺北縣板橋市板橋│  頁276）                 │
│  │        │      │        │火車站地下停車場二│八犯嫌駕駛3777-ET車輛之錄 │
│  │        │      │        │樓尋獲。          │  影機翻拍照片共3幀（97年 │
│  │        │      │        │                  │  偵字5113號卷頁128至129）│
│  │        │      │        │                  │九97年7月21日上午10時50 分│
│  │        │      │        │                  │  石正雄提領被害人贖金照片│
│  │        │      │        │                  │  2幀（97年偵字5113號卷頁 │
│  │        │      │        │                  │  168）                   │
│  │        │      │        │                  │十張佳文台北富邦銀行汐止分│
│  │        │      │        │                  │  行000000000000號帳戶申請│
│  │        │      │        │                  │  資料、交易往來明細（97年│
│  │        │      │        │                  │  偵字5018號卷頁383至387）│
│  │        │      │        │                  │十一證人許順仰證述          │
│  │        │      │        │                  │（同編號1審訊筆錄）       │
│  │        │      │        │                  │十二證人李忠賢證述          │
│  │        │      │        │                  │  （同編號1）             │
│  │        │      │        │                  │十三泰樂遊覽車客運有限公司函│
│  │        │      │        │                  │  覆錢木財97年7月1日至8月 │
│  │        │      │        │                  │  31日出勤資料（本院卷）  │
├─┼────┼───┼────┼─────────┼─────────────┤
│14.│97年8月3│乙○○│97年8 月│石正雄、錢木財    │一被告石正雄自白          │
│  │日晚間11│      │4日上午9│                  │(1)97年9月17日警詢筆錄（97 │
│  │時許    │      │時許    │                  │  年偵字4039號卷頁33至41）│
│  │        │      │        │                  │（其他同上編號1警詢筆錄） │
│  ├────┼───┼────┼─────────┤(2)偵訊（如編號10偵訊筆錄）│
│  │基隆市仁│9418-E│10,000  │錢木財於左列時間以│(3)審訊（如編號1審訊筆錄） │
│  │愛區仁一│D     │元      │車號1059-RK自小客 │二被告錢木財供述          │
│  │路233號 │      │        │車搭載石正雄外出尋│（同編號1）               │
│  │前      │      │        │找下手目標，並於左│三被告宙○○供述          │
│  │        │      │        │列地點由錢木財把風│(1)97年9月17日警詢筆錄（97 │
│  │        │      │        │，石正雄以自備之六│  年偵字4039號卷頁162至165│
│  │        │      │        │角板手插入鑰匙孔開│  ）                      │
│  │        │      │        │啟車門發動車輛駛離│(2)97年9月17日偵訊筆錄（97 │
│  │        │      │        │現場，後由石正雄撥│  年偵字4039號卷頁203至206│
│  │        │      │        │打被害人電話並恐嚇│  ）                      │
│  │        │      │        │想要車子回去，就匯│(3)98年2月20日本院準備筆錄 │
│  │        │      │        │錢來贖車，使被害人│(4)98年4月2日、98年5月20 日│
│  │        │      │        │心生畏懼，匯款10,0│  本院審判筆錄            │
│  │        │      │        │00元至宙○○嘉義文│四被害人乙○○指訴        │
│  │        │      │        │化路郵局帳戶（7000│  97年8月4日警詢筆錄（97年│
│  │        │      │        │000000000000000號 │  偵字4039號卷頁120至反面 │
│  │        │      │        │）。後接獲來電告知│  ）                      │
│  │        │      │        │車輛藏放位置，並由│五基隆市警察局第一分局延平│
│  │        │      │        │車主自行尋獲。    │  街派出所受理各類案件紀錄│
│  │        │      │        │                  │  表、報案三聯單（97年偵字│
│  │        │      │        │                  │  4039號卷頁121至122）    │
│  │        │      │        │                  │六被害人匯款執據（97年偵字│
│  │        │      │        │                  │  4039號卷頁123）         │
│  │        │      │        │                  │七被害人9418-ED車籍查詢基 │
│  │        │      │        │                  │  本資料（97年偵字4039號卷│
│  │        │      │        │                  │  頁124）                 │
│  │        │      │        │                  │八97年8月4日上午10時05 分 │
│  │        │      │        │                  │  石正雄提領被害人贖金照片│
│  │        │      │        │                  │  1幀（97年偵字5113號卷頁 │
│  │        │      │        │                  │  175）                   │
│  │        │      │        │                  │九宙○○嘉義文化路郵局0051│
│  │        │      │        │                  │  00000000000號帳戶申請資 │
│  │        │      │        │                  │  料、往來交易明細（97年偵│
│  │        │      │        │                  │  字5018號卷頁407至411）  │
│  │        │      │        │                  │十證人許順仰證述          │
│  │        │      │        │                  │（同編號1審訊筆錄）       │
│  │        │      │        │                  │十一證人李忠賢證述          │
│  │        │      │        │                  │  （同編號1）             │
│  │        │      │        │                  │十二泰樂遊覽車客運有限公司函│
│  │        │      │        │                  │  覆錢木財97年7月1日至8月 │
│  │        │      │        │                  │  31日出勤資料（本院卷）  │
├─┼────┼───┼────┼─────────┼─────────────┤
│15.│97年8月3│壬○○│97年8 月│石正雄、錢木財    │一被告石正雄自白          │
│  │日晚間11│      │4日上午8│                  │(1)97年9月17日警詢筆錄（97 │
│  │時許    │      │時許    │                  │  年偵字4039號卷頁33至41）│
│  │        │      │        │                  │ （其他同上編號1警詢筆錄）│
│  │        │      │        │                  │(2)偵訊（如編號10偵訊筆錄）│
│  ├────┼───┼────┼─────────┤(3)審訊（如編號1審訊筆錄） │
│  │臺北縣汐│1765-T│10,000  │錢木財於左列時間以│二被告錢木財供述          │
│  │止市明峰│M     │元      │車號1059-RK自小客 │（同編號1）               │
│  │街第12停│      │        │車搭載石正雄外出尋│三被告宙○○供述          │
│  │車格    │      │        │找下手目標，並於左│（同編號14)               │
│  │        │      │        │列地點由錢木財把風│四被害人壬○○指訴        │
│  │        │      │        │，石正雄以自備之六│  97年9月13日警詢筆錄（97 │
│  │        │      │        │角板手插入鑰匙孔開│  年偵字4039號卷頁125至127│
│  │        │      │        │啟車門發動車輛駛離│  ）                      │
│  │        │      │        │現場，後由石正雄撥│五失車案件基本資料（97年偵│
│  │        │      │        │打被害人電話並恐嚇│  字4039號卷頁128至129）  │
│  │        │      │        │想要車子回去，就匯│六97年8月4日上午10時05 分 │
│  │        │      │        │錢來贖車，使被害人│  石正雄提領被害人贖金照片│
│  │        │      │        │心生畏懼，匯款10,0│  1幀（97年偵字5113號卷頁 │
│  │        │      │        │00元至宙○○嘉義文│  175）                   │
│  │        │      │        │化路郵局帳戶（7000│七宙○○嘉義文化路郵局0051│
│  │        │      │        │000000000000000號 │  00000000000號帳戶申請資 │
│  │        │      │        │）。後接獲來電告知│  料、往來交易明細（97年偵│
│  │        │      │        │車輛藏放位置，並於│  字5048號卷頁407至411）  │
│  │        │      │        │臺北縣汐止市福德一│八證人許順仰證述          │
│  │        │      │        │路與環河街口尋獲。│（同編號1審訊筆錄）       │
│  │        │      │        │                  │九證人李忠賢證述          │
│  │        │      │        │                  │  （同編號1）             │
│  │        │      │        │                  │十泰樂遊覽車客運有限公司函│
│  │        │      │        │                  │  覆錢木財97年7月1日至8月 │
│  │        │      │        │                  │  31日出勤資料（本院卷）  │
├─┼────┼───┼────┼─────────┼─────────────┤
│16.│97年8月 │玄○○│97年8 月│石正雄、錢木財    │一被告石正雄自白          │
│  │12 日上 │      │12日上午│                  │(1)警詢、審訊              │
│  │午7時50 │      │11 時許 │                  │（同編號1警詢、審訊筆錄） │
│  │分許    │      │        │                  │(2)偵訊                    │
│  ├────┼───┼────┼─────────┤（同編號10之偵訊筆錄）    │
│  │臺北縣板│2023-Q│6,000 元│錢木財於左列時間以│二被告錢木財供述          │
│  │橋市溪崑│N     │        │車號1059-RK自小客 │（同編號1）               │
│  │二街22巷│      │        │車搭載石正雄外出尋│三被告宙○○供述          │
│  │口      │      │        │找下手目標，並於左│（同編號14）              │
│  │        │      │        │列地點由錢木財把風│四被害人玄○○指訴        │
│  │        │      │        │，石正雄以自備之六│  97年9月25日警詢筆錄（97 │
│  │        │      │        │角板手插入鑰匙孔開│  年偵字5018號卷頁287至288│
│  │        │      │        │啟車門發動車輛駛離│  ）                      │
│  │        │      │        │現場，後由石正雄撥│五贓物認領保管單1紙（97年 │
│  │        │      │        │打被害人電話並恐嚇│  偵字5018號卷頁289）     │
│  │        │      │        │想要車子回去，就匯│六行動導航機照片2幀（97年 │
│  │        │      │        │錢來贖車，使被害人│  偵字5018號卷頁290）     │
│  │        │      │        │心生畏懼，匯款6,00│七97年8月12日下午4時06 分 │
│  │        │      │        │0元至宙○○台新銀 │  不明女嫌提領被害人贖金照│
│  │        │      │        │行嘉義分行帳戶（81│  片1幀（97年偵字5113號卷 │
│  │        │      │        │000000000000000號 │  頁171）                 │
│  │        │      │        │）。後接獲來電告知│八宙○○臺新銀行嘉義分行20│
│  │        │      │        │車輛藏放位置，並於│  000000000000號帳戶申請資│
│  │        │      │        │臺北縣土城市○○街│  料、交易往來明細（97年偵│
│  │        │      │        │31號尋獲，且發現車│  字5018號卷頁304至307）  │
│  │        │      │        │內衛星導航器、測速│九證人許順仰證述          │
│  │        │      │        │器遭竊。石正雄後將│（同編號1審訊筆錄）       │
│  │        │      │        │該衛星定位器交給蔡│十證人李忠賢證述          │
│  │        │      │        │國雄，為警查獲後，│  （同編號1）             │
│  │        │      │        │由被害人領回。    │十一泰樂遊覽車客運有限公司函│
│  │        │      │        │                  │  覆錢木財97年7月1日至8月 │
│  │        │      │        │                  │  31日出勤資料（本院卷）  │
├─┼────┼───┼────┼─────────┼─────────────┤
│17.│97年8月 │己○○│97年8 月│石正雄、許明志    │一被告石正雄自白          │
│  │16 日上 │（陳周│16日上午│                  │(1)警詢、審訊              │
│  │午時50分│寶猜）│10 時許 │                  │（同編號1警詢、審訊筆錄） │
│  │許      │      │        │                  │(2)偵訊                    │
│  ├────┼───┼────┼─────────┤（同編號10之偵訊筆錄）    │
│  │台南市中│5197-P│15,000  │許明志於左列開車搭│二被告宙○○供述          │
│  │華東路  │X     │元      │載石正雄外出尋找下│（同編號14）              │
│  │275 號  │      │        │手目標，並於左列地│三被害人己○○指訴        │
│  │        │      │        │點由許明志以不詳方│  97年8月16日警詢筆錄（97 │
│  │        │      │        │法竊取車輛，再由石│  年偵字5018號卷頁291至292│
│  │        │      │        │正雄或許明志撥打被│  ）                      │
│  │        │      │        │害人電話並恐嚇想要│(2)97年8月18日警詢筆錄     │
│  │        │      │        │車子回去，就匯錢來│（97年偵字5018號卷頁293至 │
│  │        │      │        │贖車，使被害人心生│  295）                   │
│  │        │      │        │畏懼，匯款15,000  │四車籍查詢-基本資料詳細畫 │
│  │        │      │        │元至宙○○臺新銀行│  面（97年偵字5018號卷頁  │
│  │        │      │        │嘉義分行帳戶（8122│  297）                   │
│  │        │      │        │0000000000000號） │五宙○○臺新銀行嘉義分行20│
│  │        │      │        │後接獲來電告知車輛│  000000000000號帳戶申請資│
│  │        │      │        │藏放位置，並於臺南│  料、交易往來明細（97年偵│
│  │        │      │        │市東區○○○○○路│  字5018號卷頁304至307）  │
│  │        │      │        │口尋獲。          │六證人許順仰證述          │
│  │        │      │        │                  │（同編號1審訊筆錄）       │
├─┼────┼───┼────┼─────────┼─────────────┤
│18.│97年8月 │申○○│97年8 月│石正雄、許明志    │一被告石正雄自白          │
│  │17 日下 │（周美│18日上午│                  │(1)97年12月1日警詢筆錄（97 │
│  │午3時許 │芳）  │9時25分 │                  │  年他字920號卷頁2至4）（ │
│  │        │      │許      │                  │  其他同編號1警詢筆錄）   │
│  │        │      │        │                  │(2)98年1月7日偵訊筆錄（供前│
│  │        │      │        │                  │  具結）（97年偵字4039號卷│
│  ├────┼───┼────┼─────────┤  頁288至293）            │
│  │台南市南│4695-K│15,000  │許明志於左列開車搭│(3)98年1月14日偵訊筆錄（供 │
│  │區○○路│B     │元      │載石正雄外出尋找下│  前具結）（97年偵字4093  │
│  │2段81號 │      │        │手目標，並於左列地│  號卷頁325至329）        │
│  │        │      │        │點由許明志以不詳方│(4)審訊（同編號1之審訊筆錄 │
│  │        │      │        │法竊取車輛，再由石│  ）                      │
│  │        │      │        │正雄或許明志撥打被│二被告宙○○供述          │
│  │        │      │        │害人電話並恐嚇想要│（同編號14）              │
│  │        │      │        │車子回去，就匯錢來│三被害人申○○指訴        │
│  │        │      │        │贖車，使被害人心生│(1)97年8月17日警詢筆錄（97 │
│  │        │      │        │畏懼，匯款15,000元│  年偵字5018號卷頁298至反 │
│  │        │      │        │至宙○○台新銀行嘉│  面）                    │
│  │        │      │        │義分行帳戶（8122  │(2)97年8月18日警詢筆錄（97 │
│  │        │      │        │0000000000000號） │  年偵字5018號卷頁299至300│
│  │        │      │        │，惟石正雄將被害人│  ）                      │
│  │        │      │        │車輛賣予不詳年籍綽│(3)97年9月18日警詢筆錄（97 │
│  │        │      │        │號阿三男子。      │  年偵字5018號卷頁301至303│
│  │        │      │        │                  │  ）                      │
│  │        │      │        │                  │四0000000000行動電話通聯調│
│  │        │      │        │                  │  閱查詢單（97年偵字5018號│
│  │        │      │        │                  │  卷頁309至326）          │
│  │        │      │        │                  │五台南市警察局金融機構聯防│
│  │        │      │        │                  │  機制通報單（97年偵字    │
│  │        │      │        │                  │  5018號卷頁327）         │
│  │        │      │        │                  │六台南市警察局第三分局安中│
│  │        │      │        │                  │  派出所發生竊盜案件紀錄表│
│  │        │      │        │                  │ （97年偵字5018號卷頁328）│
│  │        │      │        │                  │七案發現場照片2幀（97年偵 │
│  │        │      │        │                  │  字5018號卷頁329）       │
│  │        │      │        │                  │八台南市警察局車輛協尋電腦│
│  │        │      │        │                  │  輸入單、報案三聯單（97年│
│  │        │      │        │                  │  偵字5018號卷頁330至331）│
│  │        │      │        │                  │九台南市警察局第三分局安中│
│  │        │      │        │                  │  派出所受理各類案件紀錄表│
│  │        │      │        │                  │  、被害人匯款執據（97年偵│
│  │        │      │        │                  │  字5018號卷頁332）       │
│  │        │      │        │                  │十台南市警察局第三分局安中│
│  │        │      │        │                  │  派出所受理帳戶通報警示簡│
│  │        │      │        │                  │  便格式表、案件紀錄表（  │
│  │        │      │        │                  │  97年偵字5018號卷頁333至3│
│  │        │      │        │                  │  35）                    │
│  │        │      │        │                  │十一97年8月18日上午9時41 分 │
│  │        │      │        │                  │  石正雄提領被害人贖金照片│
│  │        │      │        │                  │  1幀（97年偵字5113號卷頁 │
│  │        │      │        │                  │  170）                   │
│  │        │      │        │                  │十二宙○○臺新銀行嘉義分行20│
│  │        │      │        │                  │  000000000000號帳戶申請  │
│  │        │      │        │                  │  資料、交易往來明細（97年│
│  │        │      │        │                  │  偵字5018號卷頁304至307）│
│  │        │      │        │                  │(十三)證人許順仰證述          │
│  │        │      │        │                  │（同編號1審訊筆錄）       │
├─┼────┼───┼────┼─────────┼─────────────┤
│19.│97年8月 │丁○○│不詳時間│石正雄、許明志    │一被告石正雄自白          │
│  │19 日   │      │        │                  │(1)警詢（同編號1警詢筆錄） │
│  │        │      │        │                  │(2)偵訊（同編號18偵訊筆錄）│
│  │        │      │        │                  │(3)審訊（同編號1審訊筆錄） │
│  ├────┼───┼────┼─────────┤二被告宙○○供述          │
│  │臺南市南│6212-E│12,000  │許明志於左列開車搭│（同編號14）              │
│  │區○○路│H     │元      │載石正雄外出尋找下│三被害人丁○○指訴        │
│  │3段20號 │      │        │手目標，並於左列地│(1)97年8月19日警詢筆錄（97 │
│  │前      │      │        │點由許明志以不詳方│  年偵字5018號卷頁337至338│
│  │        │      │        │法竊取車輛，再由石│  ）                      │
│  │        │      │        │正雄或許明志撥打被│(2)97年8月19日警詢筆錄（97 │
│  │        │      │        │害人電話並恐嚇想要│  年偵字5018號卷頁275至反 │
│  │        │      │        │車子回去，就匯錢來│  面）                    │
│  │        │      │        │贖車，使被害人心生│四台南市警察局第三分局安南│
│  │        │      │        │畏懼，匯款12,000元│  派出所受理各類案件紀錄表│
│  │        │      │        │至鄭永福嘉義文化路│ （97年偵字5018號卷頁339）│
│  │        │      │        │郵局帳戶（70000000│五台南市警察局第三分局刑案│
│  │        │      │        │00000000000號）。 │  調查調閱路口監視器紀錄表│
│  │        │      │        │後接獲來電告知車輛│  、發生竊盜案件紀錄表、汽│
│  │        │      │        │藏放位置，並於臺南│  機車失竊分析表（97年偵字│
│  │        │      │        │市東區○○○○○路│  5018號卷頁340至342）    │
│  │        │      │        │口尋獲。          │六台南市警察局第三分局安南│
│  │        │      │        │                  │  派出所汽車是竊案現場紀錄│
│  │        │      │        │                  │  照片2幀、被害人身分證件 │
│  │        │      │        │                  │  、行照影本（97年偵字    │
│  │        │      │        │                  │  5018號卷頁343至344）    │
│  │        │      │        │                  │七97年7月7日上午10時09 分 │
│  │        │      │        │                  │  石正雄提領被害人贖金照片│
│  │        │      │        │                  │  1幀（97年偵字5113號卷頁 │
│  │        │      │        │                  │  173）                   │
│  │        │      │        │                  │八鄭永福嘉義文化路郵局0051│
│  │        │      │        │                  │  0000000000號帳戶申請資  │
│  │        │      │        │                  │  料、往來交易明細（97年偵│
│  │        │      │        │                  │  字5018號卷頁412至415）  │
│  │        │      │        │                  │九證人許順仰證述          │
│  │        │      │        │                  │（同編號1審訊筆錄）       │
├─┼────┼───┼────┼─────────┼─────────────┤
│20.│97年8月 │辛○○│97年8 月│石正雄、許明志    │一被告石正雄自白          │
│  │21 日上 │      │21日上午│                  │(1)警詢（同編號7警詢筆錄） │
│  │午4時30 │      │4時30分 │                  │(2)97年9月17日下午7時50分偵│
│  │分      │      │        │                  │  訊筆錄（97年偵字4093號卷│
│  │        │      │        │                  │  頁211至215）            │
│  ├────┼───┼────┼─────────┤(3)98年1月7日偵訊筆錄（97年│
│  │嘉義市西│9158-Q│未匯款  │許明志於左列開車搭│  偵字4039號卷頁288至293）│
│  │區福民里│P     │        │載石正雄外出尋找下│(4)98年1月14日下午3時49分偵│
│  │上海路99│      │        │手目標，並於左列地│  訊筆錄（供前具結）（97年│
│  │號      │      │        │點由許明志以不詳方│  偵字4093號卷頁325至329）│
│  │        │      │        │式竊取被害人車輛，│(5)審訊（同編號1審訊筆錄） │
│  │        │      │        │再由石正雄或許明志│二被害人辛○○指訴        │
│  │        │      │        │撥打被害人電話並恐│  97年9月26日警詢筆錄（97 │
│  │        │      │        │嚇想要車子回去就要│  年偵字5018號卷頁345至346│
│  │        │      │        │匯款，惟車主拒絕匯│  ）                      │
│  │        │      │        │款，並由警方於嘉義│三被害人所有之9158-QP汽車 │
│  │        │      │        │縣水上鄉寬士村崎子│  已尋獲資料（97年偵字    │
│  │        │      │        │頭707號尋獲被害人 │  5018號卷頁347至348）    │
│  │        │      │        │車輛，惟發現車內食│四車籍查詢-基本資料詳細畫 │
│  │        │      │        │物、行車執照遭竊。│  面（97年偵字5018號卷頁  │
│  │        │      │        │                  │  349）                   │
│  │        │      │        │                  │五查扣之寫有被害人姓名、電│
│  │        │      │        │                  │  話之紙條（97年偵卷4039號│
│  │        │      │        │                  │  卷頁42）                │
│  │        │      │        │                  │六證人許順仰證述          │
│  │        │      │        │                  │（同編號1審訊筆錄）       │
├─┼────┼───┼────┼─────────┼─────────────┤
││97年8月 │甲○○│97年8 月│石正雄、許明志    │一被告石正雄自白          │
│  │21 日上 │      │21日上午│                  │(1)警詢（同編號7警詢筆錄） │
│  │午2時35 │      │        │                  │(2)偵訊（同編號20偵訊筆錄）│
│  │分      │      │        │                  │(3)審訊（同編號1審訊筆錄） │
│  │        │      │        │                  │二被害人甲○○指訴        │
│  ├────┼───┼────┼─────────┤  97年9月27日警詢筆錄（97 │
│  │嘉義市西│5258-T│30,000  │許明志於左列開車搭│  年偵字5018號卷頁350至352│
│  │區○○路│L     │元      │載石正雄外出尋找下│  ）                      │
│  │166 號  │      │        │手目標，並於左列地│三被害人匯款執據（97年偵字│
│  │        │      │        │點由許明志以不詳方│  5018號卷頁353）         │
│  │        │      │        │法竊取車輛，再由石│四失車-唯讀案件基本資料（ │
│  │        │      │        │正雄或許明志以被害│  已尋獲）（97年偵字5018號│
│  │        │      │        │人車內之電話撥打被│  卷頁354至355）          │
│  │        │      │        │害人電話並恐嚇想要│五盧雙合作金庫北嘉義分行15│
│  │        │      │        │車子回去，就匯錢來│  00000000000號帳戶開戶資 │
│  │        │      │        │贖車，使被害人心生│  料、交易明細查詢表（97年│
│  │        │      │        │畏懼，匯款30,000  │  偵字5018號卷頁388至390）│
│  │        │      │        │元至盧雙合作金庫北│六查扣之寫有被害人姓名、電│
│  │        │      │        │嘉義分行帳戶（1520│  話之紙條（97年偵卷4039號│
│  │        │      │        │000000000號）。後 │  卷頁42）                │
│  │        │      │        │接獲來電告知車輛藏│七證人許順仰證述          │
│  │        │      │        │放位置，並於嘉義市│（同編號1審訊筆錄）       │
│  │        │      │        │西區○○○街與國城│                          │
│  │        │      │        │三街口尋獲。      │                          │
├─┼────┼───┼────┼─────────┼─────────────┤
││97年9月1│丙○○│97年9 月│石正雄、黃迪誠    │一被告石正雄自白          │
│  │日上午7 │      │2日下午7│                  │(1)警詢（同編號18警詢筆錄）│
│  │時許    │      │時15分許│                  │(2)偵訊（同編號17偵訊筆錄）│
│  │        │      │        │                  │(3)審訊（同編號1審訊筆錄） │
│  │        │      │        │                  │二被害人丙○○指訴        │
│  │        │      │        │                  │  97年9月25日警詢筆錄（97 │
│  ├────┼───┼────┼─────────┤  年偵字5018號卷頁356至358│
│  │桃園縣龜│V9-375│30,000  │由不詳年籍男子以不│  ）                      │
│  │山鄉光峰│3     │元      │詳方式竊取車輛後，│三被害人匯款執據（97年偵字│
│  │路301巷 │      │        │另由劉進仕將車主資│  5018號卷頁359）         │
│  │62號    │      │        │料交與石正雄，再由│四失竊、尋獲狀態資料（97年│
│  │        │      │        │石正雄將資料轉交予│  偵字5018號卷頁360至361）│
│  │        │      │        │黃迪誠，再由黃迪誠│五97年9月2日下午7時20分石 │
│  │        │      │        │撥打被害人電話並恐│  正雄提領被害人贖金照片1 │
│  │        │      │        │嚇想要車子回去，就│  幀（97年偵字5113號卷頁  │
│  │        │      │        │匯錢來贖車，使被害│  172）                   │
│  │        │      │        │人心生畏懼，匯款  │六檢送101961號黃育恩開戶基│
│  │        │      │        │30,000元至黃迪誠之│  本資料、交易往來明細（  │
│  │        │      │        │子黃裕恩臺中清水郵│  97年偵字5018號卷頁403至 │
│  │        │      │        │局帳戶（0000000000│  406）                   │
│  │        │      │        │00000000號）。後接│七證人許順仰證述          │
│  │        │      │        │獲來電告知車輛藏放│（同編號1審訊筆錄）       │
│  │        │      │        │位置，並於警方於桃│                          │
│  │        │      │        │園縣光復國小旁尋獲│                          │
│  │        │      │        │。                │                          │
├─┼────┼───┼────┼─────────┼─────────────┤
││97年9月 │亥○○│97年9 月│石正雄、黃迪誠    │一被告石正雄自白          │
│  │13 日晚 │      │14日凌晨│                  │(1)警詢（同編號7警詢筆錄） │
│  │間11時許│      │        │                  │(2)97年9月22日偵訊筆錄（97 │
│  │        │      │        │                  │  年偵字4039號卷頁162至165│
│  │        │      │        │                  │  ）                      │
│  │        │      │        │                  │(3)98年1月7日偵訊筆錄（97年│
│  ├────┼───┼────┼─────────┤  偵字4039號卷頁288至293）│
│  │台北縣永│9909-V│未匯款  │由石正雄以自備板手│(4)97年11月11日本院訊問筆錄│
│  │和市環河│G     │        │插入鑰匙孔開啟車門│  （97年偵聲70號卷頁11至12│
│  │東路2段 │      │        │並發動車輛駛離現場│  ）（其他同編號1之審訊筆 │
│  │34號    │      │        │，再將車主資料交予│  錄）                    │
│  │        │      │        │黃迪誠，黃迪誠以被│二被害人亥○○指訴        │
│  │        │      │        │害人所有之電話撥打│  97年9月20日警詢筆錄（97 │
│  │        │      │        │告知被害人如要車子│  年偵字5018號卷頁362至364│
│  │        │      │        │回去，就匯錢來贖車│  ）                      │
│  │        │      │        │，惟車主拒絕匯款，│三汽車失竊資料查詢（97年偵│
│  │        │      │        │並由警方於臺北縣中│  字5018號卷頁365）       │
│  │        │      │        │和市○○路停車場尋│四臺北縣政府經查局車輛協尋│
│  │        │      │        │獲失竊車輛。      │  電腦輸入單（97年偵字    │
│  │        │      │        │                  │  5018號卷頁365）         │
│  │        │      │        │                  │五贓物認領保管單（97年偵字│
│  │        │      │        │                  │  5018號卷頁366）         │
│  │        │      │        │                  │六查扣之寫有被害人姓名、電│
│  │        │      │        │                  │  話之紙條（97年偵卷4039號│
│  │        │      │        │                  │  卷頁43）                │
│  │        │      │        │                  │七證人許順仰證述          │
│  │        │      │        │                  │（同編號1審訊筆錄）       │
├─┼────┼───┼────┼─────────┼─────────────┤
││97年9月 │宇○○│97年9 月│石正雄、黃迪誠    │一被告石正雄自白          │
│  │14 日上 │      │14日下午│                  │(1)警詢（同編號7警詢筆錄） │
│  │午9時10 │      │4時許   │                  │(2)偵訊（同編號23偵訊筆錄）│
│  │分      │      │        │                  │(3)審訊（同編號23審訊筆錄）│
│  ├────┼───┼────┼─────────┤二被害人宇○○指訴        │
│  │臺北縣中│5316-E│未匯款  │由石正雄以自備板手│  97年9月25日警詢筆錄（97 │
│  │和市板南│P     │        │插入鑰匙孔開啟車門│  年偵字5018號卷頁368至369│
│  │路、立言│      │        │並發動車輛駛離現場│  ）                      │
│  │路口    │      │        │，再將車主資料交予│三汽車失竊資料查詢（97年偵│
│  │        │      │        │黃迪誠，黃迪誠以被│  字5018號卷頁375至376）  │
│  │        │      │        │害人所有之電話撥打│四查扣之寫有被害人姓名、電│
│  │        │      │        │被害人電話並恐嚇想│  話之紙條（97年偵卷4039號│
│  │        │      │        │要車子回去，惟車主│  卷頁43）                │
│  │        │      │        │拒絕匯款，並由警方│五證人許順仰證述          │
│  │        │      │        │於臺北縣中和市光復│（同編號1審訊筆錄）       │
│  │        │      │        │國小旁尋獲失竊車輛│                          │
│  │        │      │        │。                │                          │
│  │        │      │        │                  │                          │
│  │        │      │        │                  │                          │
│  │        │      │        │                  │                          │
├─┼────┼───┼────┼─────────┼─────────────┤
││97年9月 │戊○○│97年9 月│石正雄、黃迪誠    │一被告石正雄自白          │
│  │14 日下 │      │14日下午│                  │(1)警詢（同編號7警詢筆錄） │
│  │午2時30 │      │2時47分 │                  │(2)偵訊（同編號23偵訊筆錄）│
│  │分許    │      │        │                  │(2)審訊（同編號23審訊筆錄）│
│  │        │      │        │                  │二被害人戊○○指訴        │
│  ├────┼───┼────┼─────────┤  97年9月19日警詢筆錄（97 │
│  │台北縣永│4777-Q│未匯款  │由石正雄以自備板手│  年偵字5018號卷頁372至373│
│  │和市光復│D     │        │插入鑰匙孔開啟車門│  ）                      │
│  │街60 巷4│      │        │並發動車輛駛離現場│三汽車失竊、尋或狀態：汽車│
│  │號      │      │        │，再將車主資料交予│  失竊中（97年偵字5018號卷│
│  │        │      │        │黃迪誠，黃迪誠以被│  頁375至376）            │
│  │        │      │        │害人所有之電話撥打│四贓物認領保管單（97年偵字│
│  │        │      │        │被害人電話並恐嚇想│  5018號卷頁374）         │
│  │        │      │        │要車子回去，惟車主│五查扣之寫有被害人姓名、電│
│  │        │      │        │拒絕匯款，並由警方│  話之紙條（97年偵卷4039號│
│  │        │      │        │於臺北縣中和市橋和│  卷頁43）                │
│  │        │      │        │路停車場尋獲失竊車│六證人許順仰證述          │
│  │        │      │        │輛。              │（同編號1審訊筆錄）       │
├─┼────┼───┼────┼─────────┼─────────────┤
││97年7月 │未○○│97年7 月│石正雄            │一被告石正雄自白          │
│  │10 日上 │      │11日上午│                  │(1)警詢（同編號18警詢筆錄）│
│  │午7時15 │      │8時49分 │                  │(2)偵訊（同編號18偵訊筆錄）│
│  │分許    │      │        │                  │(3)審訊（同編號1審訊筆錄） │
│  │        │      │        │                  │二、被告錢木財供述        │
│  ├────┼───┼────┼─────────┤（同編號1）               │
│  │台中市南│9623-L│15,000  │石正雄以自備之六角│三、被告張佳文供述        │
│  │屯區河南│Q     │元      │板手於左列時、地插│(1)97年9月17日警詢筆錄（97 │
│  │路與大墩│      │        │入鑰匙孔開啟車門發│  年偵字4039號卷頁150至152│
│  │七街    │      │        │動車輛駛離現場，後│  ）                      │
│  │        │      │        │由石正雄撥打被害人│(2)97年9月17日偵訊筆錄（97 │
│  │        │      │        │電話並恐嚇想要車子│  年偵字4039號卷頁199至201│
│  │        │      │        │回去，就匯錢來贖車│  ）                      │
│  │        │      │        │，使被害人心生畏懼│四被害人未○○指訴        │
│  │        │      │        │，匯款15,000元至張│  97年7月11日警詢筆錄（97 │
│  │        │      │        │佳文台南縣新市鄉農│  年偵字5018號卷頁222至224│
│  │        │      │        │會帳戶（0000000000│  ）                      │
│  │        │      │        │000000000號）。後 │五屏東縣政府警察局恆春分局│
│  │        │      │        │接獲來電告知車輛藏│  墾丁派出所受理各類案件紀│
│  │        │      │        │放位置，由車主自行│  錄表、受理刑事案件報案三│
│  │        │      │        │尋獲。            │  聯單（97年偵字5018號卷頁│
│  │        │      │        │                  │  225至226）              │
│  │        │      │        │                  │六車籍查詢-基本資料詳細畫 │
│  │        │      │        │                  │  面（97年偵字5018號卷頁  │
│  │        │      │        │                  │  227）                   │
│  │        │      │        │                  │七檢送上海商業銀行082030  │
│  │        │      │        │                  │  00000000號帳戶申請人基本│
│  │        │      │        │                  │  資料（未○○）（97年偵字│
│  │        │      │        │                  │  5018號卷頁229）         │
│  │        │      │        │                  │八張佳文臺南縣新市鄉農會72│
│  │        │      │        │                  │  000000000000號帳戶交易明│
│  │        │      │        │                  │  細、申請資料（97年偵字  │
│  │        │      │        │                  │  5018號卷頁377至382）    │
│  │        │      │        │                  │九證人許順仰證述          │
│  │        │      │        │                  │（同編號1審訊筆錄）       │
└─┴────┴───┴────┴─────────┴─────────────┘
附表二
    石正雄所有之T型起子2支、手電筒1支、鑰匙1支、手套1雙
    、記事本1本，張佳文（丑○○）所有之臺南縣新市鄉農會
    （帳號00000 000000000000000）存摺1本、盧奎安所有之臺
    北富邦銀行東湖分行（帳號000000000000000）存摺1本、宙
    ○○所有之台新銀行嘉義分行（帳號00000000000000000）
    存摺1本、嘉義文化路郵局（帳號0000000000000000000）存
    摺1本。
附表三
    錢木財手機申請書1張、盧奎安手機申請書1張、石正雄手機
    申請書1張、鄭寬雲駕照1張、鄭寬雲私章1顆、寶華銀行金
    融卡1張、郵局金融卡（00000000000000）張、彰化銀行金
    融卡（000000000000）1張、台灣大哥大SIM卡1張、和信SIM
    卡1張、盧雙合作金庫嘉義分行（帳號0000000000000）存摺
    1本、盧雙私章1顆、宙○○合作金庫存摺1本、鄭永福嘉義
    文化路郵局（帳號00000000 0000000000）存摺1本、張佳文
    女用手錶1只、蔡國雄砂輪機1台、蔡國雄對講機1台、被害
    人玄○○所有之行動衛星導航機1台。


司法院資訊處製作；財團法人民間司法改革基金會備份。
